【裁判字號】    98,上易,1760
【裁判日期】    980731
【裁判案由】    竊盜等
【裁判全文】
臺灣高等法院刑事判決                98年度上易字第1760號
上  訴  人
即  被  告  甲○○
上列上訴人因竊盜等案件，不服台灣士林地方法院九十八年度審
易字第九一五號，中華民國九十八年六月五日第一審判決（起訴
案號：台灣士林地方法院檢察署九十八年度偵字第五三九九號）
，提起上訴，本院判決如下：
    主  文
上訴駁回。
    理  由
一、按不服地方法院之第一審判決而上訴者，應向管轄第二審之
    高等法院為之。上訴書狀應敘述具體理由。上訴書狀未敘述
    上訴理由者，應於上訴期間屆滿後二十日內補提理由書於原
    審法院，逾期未補提者，原審法院應定期間先命補正。第二
    審法院認為上訴書狀未敘述理由或上訴有第三百六十二條前
    段之情形者，應以判決駁回之，但其情形可以補正而未經原
    審法院命其補正者，審判長應定期間先命補正。刑事訴訟法
    第三百六十一條、第三百六十七條，分別定有明文。所謂不
    服第一審判決之具體理由，係指依據卷內訴訟資料，具體指
    摘第一審判決關於認定事實、適用法律及量刑等項，有違法
    或不當之情形而言，此為提起第二審上訴之法定要件。倘上
    訴人之上訴書狀或補提之上訴理由書，雖有敘述上訴理由，
    惟並未具體敘述第一審判決有上述違法、不當情形，即與未
    敘述具體理由無異，所為上訴，即不符合上訴之法定要件。
二、經查，上訴人即被告甲○○意圖為自己不法之所有，於民國
    九十八年四月五日上午十一時三十分許，利用台北縣淡水鎮
    ○○路○段八十五號對面鐵皮屋紗門未關之機會，徒手推開
    紗門，無故侵入告訴人丙○○與乙○○之住處，竊取神像上
    之金牌五面（價值約新台幣二萬元），得手後，為丙○○發
    現報警，始循線於九十八年四月五日上午十一時四十分許，
    在台北縣淡水鎮○○路○段六十九號保泰實業有限公司警衛
    室查獲被告，並尋獲前揭金牌五面，始悉上情等事實，已據
    被告於警詢、偵查及原審準備程序、審理時坦承不諱，核與
    告訴人丙○○之證述情節相符，復有贓物認領保管單一紙、
    竊盜現場照片四幀附卷可稽（九十八年度偵字第五三九九號
    第十六頁、第十九頁），足見被告之自白與事實相符，堪以
    採信；並以被告趁告訴人丙○○與乙○○住處之紗門未關妥
    之際，推開紗門直接進入告訴人之住處行竊，不能謂毀越門
    扇或安全設備竊盜，核與刑法第三百二十一條第一項第二款
    之加重竊盜罪構成要件不符，惟因起訴之社會基本事實相同
    ，變更起訴法條，適用刑法第三百零六條、第三百二十條第
    一項，及審酌被告犯罪動機、手段、竊得財物價值，與犯罪
    後供認犯行之態度，所竊得財物已返還告訴人等一切情狀，
    關於侵入住宅罪部分，量處有期徒刑三月，及諭知以一千元
    折算一日之易科罰金折算標準，關於竊盜罪部分，量處有期
    徒刑五月，及諭知以一千元折算一日之易科罰金折算標準，
    並定應執行有期徒刑六月，及諭知以一千元折算一日之易科
    罰金折算標準。從形式審查，其認事用法，並未違反法令，
    或悖離經驗法則、論理法則，量刑亦屬允當。
三、本件被告不服原判決，提起上訴，上訴狀理由略以：「…被
    告所犯之竊盜罪，符合刑法第六十一條法定明列之輕罪，且
    自警訊（詢）筆錄時即犯罪當日九十八年四月五日主動供出
    贓物放置地點，在警局也向被害人道歉，於檢察官偵查中及
    初訊時均坦承犯行…被告更於犯案當月三十一日親自至派出
    所主動找承辦員警，委託邀約被害人乙○○到派出所當面道
    歉…被告原欲購金牌親自登門至神像前及向被害人道歉，被
    害人乙○○婉拒，表示被告有那份知錯的心，他心領，另曉
    以大義而原諒被告，不再追究…被告五年內不曾犯有期徒刑
    之宣告，被告當初為了繳女兒的註冊費三萬多元，因身上金
    額不足，繳費期限已到，以致衝動犯下大錯…被告致被害人
    損害部分輕微，且當日已完全歸還，也親自向被害人道歉，
    已知所警惕，更加無再犯之虞，懇請鈞長重新審閱被告前科
    及犯案動機和犯案所得，與犯後態度，重新審酌且從輕量刑
    …」等語；惟量刑之輕重，係屬事實審法院得依職權自由裁
    量之事項，茍於量刑時，已依行為人之責任為基礎，並斟酌
    刑法第五十七條各款所列情狀，而未逾越法定範圍，又未濫
    用其職權，即不得遽指為違法，本件原判決於量刑時，業已
    依刑法第五十七條規定審酌被告相關一切情狀，關於被告犯
    罪後坦承犯罪行為一事，已經原審量刑考量，均如前述，既
    未逾越法定刑度，亦未濫用自由裁量之權限，被告未依據內
    訴訟資料或提出新事證，指摘或表明第一審判決有何足以影
    響判決本旨之不當或違法，而構成應予撤銷之具體事由，依
    前揭說明，本件上訴不合上訴之法定要件，應予駁回，並不
    經言詞辯論為之。
四、依刑事訴訟法第三百六十七條前段、第三百七十二條，判決
    如主文。
中    華    民    國    98    年    7     月    31    日
            刑事第十三庭  審判長法  官   曾德水
                                法  官   陳恆寬
                                法  官   林婷立
以上正本證明與原本無異。
不得上訴。
                                書記官   王增華
中    華    民    國    98    年    8     月    3     日
附錄論罪科刑法條：
刑法第三百二十條第一項
意圖為自己或第三人不法之所有，而竊取他人之動產者，為竊盜
罪，處五年以下有期徒刑、拘役或五百元以下罰金。
刑法第三百零六條
無故侵入他人住宅、建築物或附連圍繞之土地或船艦者，處一年
以下有期徒刑、拘役或三百元以下罰金。
無故隱匿其內，或受退去之要求而仍留滯者，亦同。


司法院資訊處製作；財團法人民間司法改革基金會備份。
